【裁判字號】    99,訴,849
【裁判日期】    991230
【裁判案由】    違反毒品危害防制條例
【裁判全文】
臺灣雲林地方法院刑事判決               99年度訴字第849號
公  訴  人  臺灣雲林地方法院檢察署檢察官
被      告  陳俊傑
上列被告因違反毒品危害防制條例案件，經檢察官提起公訴（99
年度毒偵字第1454號），被告於準備程序期日就被訴事實為有罪
陳述，本院進行簡式審判程序，並判決如下：
    主  文
陳俊傑施用第一級毒品，累犯，處有期徒刑壹年。扣案之第一級
毒品海洛因（驗餘淨重壹點柒肆公克）沒收銷燬之，包裝前揭海
洛因之外包裝袋壹個沒收之。
    事  實
一、陳俊傑前因施用毒品案件，經法院裁定令入勒戒處所觀察、
    勒戒後，因認無繼續施用之傾向，於民國95年7 月3 日釋放
    出所，並由臺灣雲林地方法院檢察署檢察官以95年度毒偵字
    第77號案件為不起訴處分確定。另曾因違反槍砲彈藥刀械管
    制條例案件，由臺灣高等法院臺南分院以96年度上訴字第
    264 號判決判處應執行有期徒刑2 年6 月確定，於98年2 月
    17日假釋出監，於99年2 月16日假釋期滿，未經撤銷以執行
    完畢論。詎其仍不知悔改，復基於施用第一級毒品海洛因及
    第二級毒品甲基安非他命之犯意，於99年10月17日晚間某許
    ，在雲林縣褒忠鄉○○村○○路5 號住處內，以將海洛因與
    甲基安非他命摻入香菸內吸食其煙霧之方式，同時施用海洛
    因及甲基安非他命1 次。嗣於99年10月18日9 時許，為警持
    搜索票在其上開住處內查獲，並扣得海洛因1 包（驗餘淨重
    1.74公克，空包裝袋重0.28公克）及夾鍊袋1 包等物，且經
    採集其尿液送驗後，呈現嗎啡、甲基安非他命及安非他命陽
    性反應。
二、案經雲林縣警察局虎尾分局報告臺灣雲林地方法院檢察署檢
    察官偵查起訴。
    理  由
一、本件被告所犯為死刑、無期徒刑、最輕本刑為三年以上有期
    徒刑以外之罪，亦非屬高等法院管轄之第一審案件，其於準
    備程序進行中，先就被訴事實為有罪之陳述，經法官告知簡
    式審判程序之旨，並聽取公訴檢察官之意見後，依刑事訴訟
    法第273 條之1 第1 項、第273 條之2 等規定，裁定進行簡
    式審判程序，且不受同法第159 條第1 項、第161 條之2 、
    第161 條之3 、第163 條之1 及第164 條至第170 條所規定
    證據能力認定及調查方式之限制，合先敘明。
二、上開事實，業經被告於偵訊中及本院審理時均坦承不諱，而
    於99年10月18日11時30分許，為警所採集之尿液，送往正修
    科技大學超微量研究科技中心以酵素免疫分析法EIA 篩檢及
    氣相層析質譜儀法GC／MS檢驗之結果，確呈現嗎啡、甲基安
    非他命陽性反應，此有查獲毒品嫌犯尿液送檢真實姓名對照
    表、正修科技大學超微量研究科技中心99年11月1 日尿液檢
    驗報告各1 份附卷可稽（偵卷第61頁、第62頁）。另將扣案
    之白色粉末1 包（驗餘淨重1.74公克，空包裝袋重0.28公克
    ）送往法務部調查局濫用藥物實驗室鑑定之結果，確實含有
    海洛因成分，此亦有法務部調查局濫用藥物實驗室99年11月
    12日調科壹字第09923025200 號鑑定書1 份（偵卷第63頁）
    附卷可佐，綜上足認被告之自白核與事證相符，堪予採信。
    再查，被告前因施用毒品案件，經施以觀察、勒戒，因認無
    繼續施用傾向，而於95年7 月3 日釋放出所，此有臺灣高等
    法院被告前案紀錄表1 份附卷可憑，被告於受觀察、勒戒處
    分執行完畢釋放後5 年內，再犯本件毒品危害防制條例第10
    條第1 項、第2 項之罪，事證明確，被告犯行堪以認定，應
    依法論科。
三、核被告所為，係犯毒品危害防制條例第10條第1 項、第2 項
    之施用第一級、第二級毒品罪；被告持有第一級、第二級毒
    品之低度行為，則為前述施用之高度犯行所吸收，均不另論
    罪。被告同時施用毒品海洛因、甲基安非他命之行為，係一
    行為觸犯數罪名，應依想像競合犯之規定，從一重之施用第
    一級毒品罪論處。又被告有前述犯罪事實欄所記載之前科紀
    錄，此亦有臺灣高等法院被告前案紀錄表1 份附卷足憑，故
    被告於受有期徒刑執行完畢後，5 年內故意再犯本件有期徒
    刑以上之罪，依刑法第47條第1 項規定，為累犯，應依法加
    重其刑。爰審酌被告有前述所載之前科紀錄，素行未佳，已
    因施用毒品案件，經觀察、勒戒執行完畢，竟仍不思悔改，
    徹底袪除施用毒品之惡習，再次施用海洛因與甲基安非他命
    ，繼續沈淪毒海殊不可取，惟念及其施用毒品之犯行，在本
    質上乃屬戕害自己身心健康之行為，尚未有嚴重破壞社會秩
    序或侵害他人權益之情形，且犯後能坦承犯行，態度尚佳，
    暨被告自承家中有2 個孩子待其撫養等一切情狀，量處如主
    文所示之刑。末查，扣案之海洛因1 包（驗餘淨重1.74公克
    ），係查獲之第一級毒品，不問屬於犯人與否，應依毒品危
    害防制條例第18條第1 項前段之規定沒收銷燬之。至包裹海
    洛因之空包裝袋1 個，並非不可與毒品本身分離，係用於包
    裹海洛因，具有避免海洛因裸露受潮及方便攜帶之功能，且
    為被告所有，依刑法第38條第1 項第2 款之規定沒收之。另
    夾鍊袋1 包，雖為被告所有，無法證明與本件施用毒品相關
    ，則不為沒收之宣告，附此敘明。
四、據上論斷，應依刑事訴訟法第273 條之1 第1 項、第299 條
    第1 項前段，毒品危害防制條例第10條第1 項、第2 項、第
    18條第1 項前段，刑法第11條前段、第55條、第47條第1 項
    、第38條第1 項第2 款，判決如主文。
本案經檢察官莊珂惠到庭執行職務。
中    華    民    國    99    年    12    月    30    日
                  刑事第三庭    法  官  蕭雅毓
以上正本證明與原本無異。
如不服本判決應於收受判決後10日內向本院提出上訴書狀，並應
敘述具體理由；其未敘述上訴理由者，應於上訴期間屆滿後20日
內向本院補提理由書（均須按他造當事人之人數附繕本）。「切
勿逕送上級法院」。
                                書記官  鍾宜津
中    華    民    國    99    年    12    月    30    日
附錄本案論罪科刑法條全文：
毒品危害防制條例第10條
施用第一級毒品者，處 6 月以上 5 年以下有期徒刑。
施用第二級毒品者，處 3 年以下有期徒刑。

司法院資訊處製作；財團法人民間司法改革基金會備份。
